臺灣板橋地方法院民事裁定　　　　　　 100年度簡抗字第27號
抗　告　人　李秀鳳
相　對　人　張文華
上列當事人間請求確定訴訟費用額事件，抗告人對於中華民國10
0 年9 月6 日本院板橋簡易庭100 年度板聲字第76號裁定提起抗
告，本院裁定如下：
    主  文
抗告駁回。
抗告程序費用由抗告人負擔。
    理  由
一、抗告意旨略以：相對人請求鈞院確定本件訴訟費用之同時，
    並未以繕本通知抗告人關於費用詳細開支之明細，亦未將開
    支費用、鑑定費之單據影本通知抗告人，故相對人之確定訴
    訟費用額之主張顯係任意膨脹訴訟費用，爰提起抗告，請求
    鈞院准予廢棄原裁定等語。
二、按法院未於訴訟費用之裁判確定其費用者，第一審受訴法院
    於該裁判有執行力後，應依聲請以裁定確定之；依第1 項確
    定之訴訟費用額，應於裁定送達之翌日起，加給法定利率計
    算之利息，民事訴訟法第91條第1 項、第3 項分別定有明文
    。次按訴訟費用，除裁判費外，尚包括民事訴訟法第77之23
    第1 項規定之「訴訟文書之影印費、攝影費、抄錄費、翻譯
    費，證人、鑑定人之日費、旅費及其他進行訴訟之必要費用
    」、第77之24第1 項規定之「當事人、法定代理人或其他依
    法令代當事人為訴訟行為之人，經法院命其於期日到場或依
    當事人訊問程序陳述者」之到場費用及第77之25規定之「法
    院或審判長依法律規定，為當事人選任律師為特別代理人或
    訴訟代理人者」之酬金在內，故裁判費與進行訴訟所支出之
    必要鑑定費用，自均屬訴訟費用之範圍，而應依裁判所定訴
    訟費用負擔之標準，由當事人負擔之。
三、經查：
  (一)本件抗告人與相對人間請求減少價金等事件（下稱本件訴訟
    ），經本院板橋簡易庭於100 年4 月28日以99年度板簡字第
    1186號判決（下稱99板簡1186判決），其主文第4 項記載「
    訴訟費用由被告李秀鳳（即抗告人）負擔百分之二十五，餘
    由原告（即相對人）負擔」。嗣相對人雖對上開訴訟費用之
    負擔部分不服提起上訴，惟已經本院板橋簡易庭於100 年5
    月31日裁定駁回其上訴而確定，此經本院依職權調閱本件訴
    訟卷宗查核屬實，並有前揭判決、裁定及判決確定證明書附
    卷可稽。
  (二)抗告人雖主張：相對人請求本院確定本件訴訟費用之同時，
    並未以繕本通知抗告人關於費用詳細開支之明細，且相對人
    亦未將開支費用、鑑定費之單據影本通知抗告人，故相對人
    顯然任意膨脹訴訟費用云云。惟查：
    1.本件訴訟有關異議人所有門牌號碼新北市○○區○○街88
      巷11之4 號5 樓房屋（下稱系爭房屋）有無漏水一節乃屬
      必要之爭點，而經本院板橋簡易庭囑託台灣省土木技師公
      會鑑定後，相對人共支出初勘費用新臺幣（下同）5,000
      元、第一次鑑定費用55,000元及擴張鑑定費用30,000元等
      情，有台灣省土木技師公會（99）省土技字第5510、6033
      、7404號函附於本件訴訟卷內可證，且本件訴訟亦據上開
      鑑定機關之鑑定結果，判令異議人應自行修繕其所有之系
      爭房屋浴室排水管漏水及浴室地板防水層，不得再有漏水
      之情形（參見99板簡1186判決主文第1 項所載），是上開
      鑑定費用90,000元（即：5,000 元＋55,000元＋30,000元
      ＝90,000元），當屬本件進行訴訟所必要之費用，灼然甚
      明。
    2.上開判決確定後，相對人旋於100 年8 月31日提出本院自
      行收納款項統一收據、台灣省土木技師公會函文、本院收
      受民事案款通知、台灣省土木技師公會代收款統一收據及
      發票、存款收據等件影本（見原審卷第16至26頁），具狀
      向原審聲請確定訴訟費用額，經原審審核相對人所繳納之
      第一審裁判費為4,300 元，加上支出必要之鑑定費90,000
      元，合計支出之訴訟費用為94,300元，而依本件訴訟抗告
      人負擔訴訟費用之比例，以裁定確定抗告人應給付相對人
      之訴訟費用額為23,575元（即：94,300元×25%=23,575元
      ），及自裁定送達之翌日起至清償日止，按年息百分之5
      計算之利息，於法並無不合。
四、綜上所述，原裁定確定抗告人應負擔之訴訟費用額，合於法
    律規定，並無違誤。抗告意旨指摘相對人任意膨脹訴訟費用
    ，求予將原裁定廢棄，自非可採，應予駁回。
五、據上論結，本件抗告為無理由，爰依民事訴訟法第436 條之
    1 第3 項、第495 條之1 第1 項、第449 條第1 項、第95條
    、第78條，裁定如主文。
中    華    民    國  100     年    10    月    11    日
                  民事第一庭    審判長法  官  李世貴
                                      法  官  黎文德
                                      法  官  高文淵
以上正本證明與原本相符
本裁定不得再抗告
中    華    民    國  100     年    10    月    11    日
                                      書記官  黃瀅螢